臺灣高等法院刑事裁定
110年度聲再字第32號
  再審聲請人
（即受判決人）曹傑




上列聲請人因毒品危害防制條例案件，對於本院107年度上訴字
第2041號，中華民國107年8月28日第二審確定判決（臺灣新北地
方法院106年度訴字第1010號，起訴案號：臺灣新北地方檢察署1
06年度偵字第21834號），聲請再審，本院裁定如下：
    主  文
再審之聲請駁回。 
    理  由
一、按民國109年1月8日修正公布，同月10日施行之刑事訴訟法
    增訂第429條之2前段規定，聲請再審之案件，除顯無必要者
    外，應通知聲請人及其代理人到場，並聽取檢察官及受判決
    人之意見。本院已通知聲請人即受判決人曹傑、檢察官到場
    陳述意見（見本院卷第83-87頁），合先敘明。
二、聲請再審意旨以：原判決書事實欄第一點載有：「聲請人先
    於106年7月18日上午7時3分許在新北市○○區○○街00號3樓住
    處使用其所有行動電話，進入通訊軟體微信某聊天群組，以
    我靠的是品質和效率之暱稱，刊登我有屌香濃的悠閒菸，還
    有特調極品咖啡，再加上又甜又硬的糖果，保證絕對有效」
    之訊息，即認定此訊息為販賣毒品，從而原審判決所認定之
    事實欠缺證明。又事實欄第三行載有：「如附表編號4所示
    之供其使用微信通訊軟體刊登販毒訊息之行動電話一具，即
    認定此為犯罪證據」，從而原審判決認定之事實過於草率，
    欠缺證明。聲請人於上述時間確實沒有刊登上述訊息，訊息
    是綽號「千尋」刊登的，聲請人與「千尋」是合夥人，專門
    詐騙金錢的，然查此次「千尋」與聲請人主觀意識上確是欲
    用詐欺之方式騙取被害人財物，亦確實用此方式詐騙過數次
    且獲得財物，遭警實施網路巡邏約出來後，身上並未攜帶約
    定之毒品數量，身上遭查獲之毒品僅是聲請人自己欲施用的
    ，用來詐騙的假咖啡包及假愷他命已於現場遭警方丟棄，且
    遭查扣之手機根本無sim卡，也沒有下載通訊軟體微信，證
    據中的對話譯文不是聲請人的，是遭警方威逼恐嚇才簽名的
    ，警方叫我全部承認，可以讓我交保且判決後可易科罰金，
    判決後才知受騙，警方用釣魚的方式，此種虛偽危險性較大
    之被告以外之人所為之供述，為避免其誘導嫁禍，藉以發現
    實體之真實，除以具結、交互詰問、對質等方式以擔保其真
    實性外，依刑事訴訟法第156條第2項之意旨，仍應認有補強
    證據之必要性，觀卷內資料，聲請人未與警方交互詰問。聲
    請人於高院審理不是故意不到庭，此事實審理程序當然違背
    法令，依刑事訴訟法第420條第1項第6款提起再審等云云。
三、按法院認為無再審理由者，應以裁定駁回之；經前項裁定後
    ，不得更以同一原因聲請再審，刑事訴訟法第434條第1項、
    第3項定有明文，係本於一事不再理原則而為設計、規範，
    以維持裁判的安定性。所謂「同一原因」，係指同一事實之
    原因而言。又法院認為聲請再審之程序違背規定者，應以裁
    定駁回之，同法第433條前段亦有明文。
四、經查，聲請人就原審卷內認定販賣毒品之事實，聲稱遭查獲
    之毒品僅是聲請人自己欲施用的，用來詐騙的假咖啡包及假
    愷他命已於現場遭警方丟棄，且遭查扣之手機根本無sim卡
    ，也沒有下載通訊軟體微信，證據中的對話譯文不是聲請人
    的且警方未與聲請人交互詰問等，前曾提出再審，而經本院
    以108年度聲再字第409號裁定認其所主張為無理由予以駁回
    ，有上開裁定附卷可稽。是聲請人本件再以前述相同事由而
    提起本件再審，顯係於再審經法院以無理由駁回後，以同一
    原因聲請再審。
五、次按因發現新事實或新證據，單獨或與先前之證據綜合判斷
    ，足認受有罪判決之人應受無罪、免訴、免刑或輕於原判決
    所認罪名之判決者，得為受判決人之利益聲請再審，固經刑
    事訴訟法第420條第1項第6款定有明文。惟聲請人提起本件
    再審聲請，除附具原確定判決繕本，以及提出與先前聲請再
    審相同事由為據外，並未提出任何「新事實、新證據」，
　　僅係就原確定判決之認定事實再行爭辯，而對於原確定判決
    理由已說明之事項，徒憑已意任意指摘，並未具體敘明究竟
    有何刑事訴訟法第420條所列舉之再審原因及具體事實，就
    其主張一節，亦未提出任何證據可資證明，核與刑事訴訟法
    第420條第1項第6款規定之再審事由，自有未合。揆諸前揭
    規定及說明，本件聲請人係以同一原因聲請再審，且其聲請
    與再審事由不合，本件聲請再審之程序顯然違背規定，為不
    合法，應予駁回。
據上論斷，應依刑事訴訟法第433條前段，裁定如主文。　
中　　華　　民　　國　　110 　年　　4 　　月　　19　　日
                  刑事第八庭    審判長法　官  陳世宗
                                      法　官  吳勇毅
                                      法　官  呂寧莉
以上正本證明與原本無異。
如不服本裁定，應於收受送達後五日內向本院提出抗告狀。
                                      書記官  賴資旻
中　　華　　民　　國　　110 　年　　4 　　月　　19　　日